public_html/app/tools/lang/data/dict-vec-xpi/dictionaries/vec.aff
FLAG UTF-8
SFX A òlder olderímoi/M òlder
SFX A òlder olderíu/Q òlder
SFX A òlder olderò/JL òlder
SFX A òlder olderòmi/K òlder
SFX A òlder oldese/I òlder
SFX A òlder oldesi òlder
SFX A òlder oldesta/I òlder
SFX A òlder oldeste/I òlder
SFX A òlder oldesti/I òlder
SFX A òlder oldesto/I òlder
SFX A òlder oldeva/JLPR òlder
SFX A òlder oldeve/JL òlder
SFX A òlder oldevi/NP òlder
SFX A òlder oldevo/JL òlder
SFX A òlder oldime/H òlder
SFX A òlder oldimo/L òlder
SFX A òlder oldion/L òlder
SFX A òlder oldione òlder
SFX A òlder oldioni/M òlder
SFX A òlder oldionse òlder
SFX A òlder oldisen/L òlder
SFX A òlder oldisene òlder
SFX A òlder oldiseni/M òlder
SFX A òlder oldisense òlder
SFX A òlder oldision/L òlder
SFX A òlder oldisione òlder
SFX A òlder oldisioni/M òlder
SFX A òlder oldisionse òlder
SFX A òlder oldisié/P òlder
SFX A òlder oldisiéde/P òlder
SFX A òlder oldisiége/P òlder
SFX A òlder oldison/L òlder
SFX A òlder oldisone òlder
SFX A òlder oldisoni/M òlder
SFX A òlder oldisonse òlder
SFX A òlder oldiven/L òlder
SFX A òlder oldiveni/M òlder
SFX A òlder oldivense òlder
SFX A òlder oldivion/L òlder
SFX A òlder oldivioni/M òlder
SFX A òlder oldivionse òlder
SFX A òlder oldivié/P òlder
SFX A òlder oldiviéu/Q òlder
SFX A òlder oldivon/L òlder
SFX A òlder oldivoni/M òlder
SFX A òlder oldivonse òlder
SFX A òlder oldié/P òlder
SFX A òlder oldiéde/P òlder
SFX A òlder oldiége/P òlder
SFX A òlder oldiéu/Q òlder
SFX A òlder oldon/L òlder
SFX A òlder oldone òlder
SFX A òlder oldoni/M òlder
SFX A òlder oldonse òlder
SFX A òlder olduda òlder
SFX A òlder oldude òlder
SFX A òlder oldudi òlder
SFX A òlder oldudo òlder
SFX A òlder oldé/FP òlder
SFX A òlder oldéa/JLPR òlder
SFX A òlder oldéami/K òlder
SFX A òlder oldéau/Q òlder
SFX A òlder oldée/JL òlder
SFX A òlder oldéelo/S òlder
SFX A òlder oldéemi/K òlder
SFX A òlder oldéi/NP òlder
SFX A òlder oldéimo/L òlder
SFX A òlder oldéimoi/M òlder
SFX A òlder oldéitu/O òlder
SFX A òlder oldémoi/M òlder
SFX A òlder oldéndome/G òlder
SFX A òlder oldéndomene/G òlder
SFX A òlder oldéo/JL òlder
SFX A òlder oldéomi/K òlder
SFX A òlder oldésimo òlder
SFX A òlder oldéu/Q òlder
SFX A òlder oldévami/K òlder
SFX A òlder oldévau/Q òlder
SFX A òlder oldévelo/S òlder
SFX A òlder oldévemi/K òlder
SFX A òlder oldévimo/L òlder
SFX A òlder oldévimoi/M òlder
SFX A òlder oldévitu/O òlder
SFX A òlder oldévomi/K òlder
SFX A òlder oldí/FP òlder
SFX A òlder oldímoi/M òlder
SFX A òlder oldíu/Q òlder
SFX A òlder oldú/ òlder
SFX A òlder oldúa òlder
SFX A òlder oldúe òlder
SFX A òlder oldúi òlder
SFX A òlder oldúo òlder
SFX A òler olaralo/S òler
SFX A òler olarami/K òler
SFX A òler olaratu/O òler
SFX A òler olarave/RT òler
SFX A òler olaremo/L òler
SFX A òler olaren/L òler
SFX A òler olareni/M òler
SFX A òler olarense òler
SFX A òler olaresi/P òler
SFX A òler olaresiu/Q òler
SFX A òler olarimo/L òler
SFX A òler olarion/L òler
SFX A òler olarioni/M òler
SFX A òler olarionse òler
SFX A òler olarisen/L òler
SFX A òler olariseni/M òler
SFX A òler olarisense òler
SFX A òler olarision/L òler
SFX A òler olarisioni/M òler
SFX A òler olarisionse òler
SFX A òler olarisié/P òler
SFX A òler olarisiéu/Q òler
SFX A òler olarison/L òler
SFX A òler olarisoni/M òler
SFX A òler olarisonse òler
SFX A òler olarié/P òler
SFX A òler olariéu/Q òler
SFX A òler olaron/L òler
SFX A òler olaroni/M òler
SFX A òler olaronse òler
SFX A òler olarà/JLNR òler
SFX A òler olaràe/R òler
SFX A òler olarè/JL òler
SFX A òler olarèmi/K òler
SFX A òler olaré/P òler
SFX A òler olarémoi/M òler
SFX A òler olarésimo/L òler
SFX A òler olarésimoi/M òler
SFX A òler olaréu/Q òler
SFX A òler olarí/P òler
SFX A òler olaría/JLNR òler
SFX A òler olaríami/K òler
SFX A òler olaríatu/O òler
SFX A òler olaríe/JLR òler
SFX A òler olaríelo/S òler
SFX A òler olaríemi/K òler
SFX A òler olarímoi/M òler
SFX A òler olaríu/Q òler
SFX A òler olarò/JL òler
SFX A òler olaròmi/K òler
SFX A òler olede òler
SFX A òler olege òler
SFX A òler oleme/H òler
SFX A òler olemo/L òler
SFX A òler olen/L òler
SFX A òler olendo/E òler
SFX A òler olene òler
SFX A òler oleni/M òler
SFX A òler olense òler
SFX A òler olente/ òler
SFX A òler oleralo/S òler
SFX A òler olerami/K òler
SFX A òler oleratu/O òler
SFX A òler olerave/RT òler
SFX A òler oleremo/L òler
SFX A òler oleren/L òler
SFX A òler olereni/M òler
SFX A òler olerense òler
SFX A òler oleresi/P òler
SFX A òler oleresiu/Q òler
SFX A òler olerimo/L òler
SFX A òler olerion/L òler
SFX A òler olerioni/M òler
SFX A òler olerionse òler
SFX A òler olerisen/L òler
SFX A òler oleriseni/M òler
SFX A òler olerisense òler
SFX A òler olerision/L òler
SFX A òler olerisioni/M òler
SFX A òler olerisionse òler
SFX A òler olerisié/P òler
SFX A òler olerisiéu/Q òler
SFX A òler olerison/L òler
SFX A òler olerisoni/M òler
SFX A òler olerisonse òler
SFX A òler olerié/P òler
SFX A òler oleriéu/Q òler
SFX A òler oleron/L òler
SFX A òler oleroni/M òler
SFX A òler oleronse òler
SFX A òler olerà/JLNR òler
SFX A òler oleràe/R òler
SFX A òler olerè/JL òler
SFX A òler olerèmi/K òler
SFX A òler oleré/P òler
SFX A òler olerémoi/M òler
SFX A òler olerésimo/L òler
SFX A òler olerésimoi/M òler
SFX A òler oleréu/Q òler
SFX A òler olerí/P òler
SFX A òler olería/JLNR òler
SFX A òler oleríami/K òler
SFX A òler oleríatu/O òler
SFX A òler oleríe/JLR òler
SFX A òler oleríelo/S òler
SFX A òler oleríemi/K òler
SFX A òler olerímoi/M òler
SFX A òler oleríu/Q òler
SFX A òler olerò/JL òler
SFX A òler oleròmi/K òler
SFX A òler olese/I òler
SFX A òler olesi òler
SFX A òler olesta/I òler
SFX A òler oleste/I òler
SFX A òler olesti/I òler
SFX A òler olesto/I òler
SFX A òler oleva/JLPR òler
SFX A òler oleve/JL òler
SFX A òler olevi/NP òler
SFX A òler olevo/JL òler
SFX A òler olime/H òler
SFX A òler olimo/L òler
SFX A òler olion/L òler
SFX A òler olione òler
SFX A òler olioni/M òler
SFX A òler olionse òler
SFX A òler olisen/L òler
SFX A òler olisene òler
SFX A òler oliseni/M òler
SFX A òler olisense òler
SFX A òler olision/L òler
SFX A òler olisione òler
SFX A òler olisioni/M òler
SFX A òler olisionse òler
SFX A òler olisié/P òler
SFX A òler olisiéde/P òler
SFX A òler olisiége/P òler
SFX A òler olison/L òler
SFX A òler olisone òler
SFX A òler olisoni/M òler
SFX A òler olisonse òler
SFX A òler oliven/L òler
SFX A òler oliveni/M òler
SFX A òler olivense òler
SFX A òler olivion/L òler
SFX A òler olivioni/M òler
SFX A òler olivionse òler
SFX A òler olivié/P òler
SFX A òler oliviéu/Q òler
SFX A òler olivon/L òler
SFX A òler olivoni/M òler
SFX A òler olivonse òler
SFX A òler olié/P òler
SFX A òler oliéde/P òler
SFX A òler oliége/P òler
SFX A òler oliéu/Q òler
SFX A òler olon/L òler
SFX A òler olone òler
SFX A òler oloni/M òler
SFX A òler olonse òler
SFX A òler oluda òler
SFX A òler olude òler
SFX A òler oludi òler
SFX A òler oludo òler
SFX A òler olé/FP òler
SFX A òler oléa/JLPR òler
SFX A òler oléami/K òler
SFX A òler oléau/Q òler
SFX A òler olée/JL òler
SFX A òler oléelo/S òler
SFX A òler oléemi/K òler
SFX A òler oléi/NP òler
SFX A òler oléimo/L òler
SFX A òler oléimoi/M òler
SFX A òler oléitu/O òler
SFX A òler olémoi/M òler
SFX A òler oléndome/G òler
SFX A òler oléndomene/G òler
SFX A òler oléo/JL òler
SFX A òler oléomi/K òler
SFX A òler olésimo òler
SFX A òler oléu/Q òler
SFX A òler olévami/K òler
SFX A òler olévau/Q òler
SFX A òler olévelo/S òler
SFX A òler olévemi/K òler
SFX A òler olévimo/L òler
SFX A òler olévimoi/M òler
SFX A òler olévitu/O òler
SFX A òler olévomi/K òler
SFX A òler olí/FP òler
SFX A òler olímoi/M òler
SFX A òler olíu/Q òler
SFX A òler olú/ òler
SFX A òler olúa òler
SFX A òler olúe òler
SFX A òler olúi òler
SFX A òler olúo òler
SFX A òlver olvaralo/S òlver
SFX A òlver olvarami/K òlver
SFX A òlver olvaratu/O òlver
SFX A òlver olvarave/RT òlver
SFX A òlver olvaremo/L òlver
SFX A òlver olvaren/L òlver
SFX A òlver olvareni/M òlver
SFX A òlver olvarense òlver
SFX A òlver olvaresi/P òlver
SFX A òlver olvaresiu/Q òlver
SFX A òlver olvarimo/L òlver
SFX A òlver olvarion/L òlver
SFX A òlver olvarioni/M òlver
SFX A òlver olvarionse òlver
